臺灣臺中地方法院刑事裁定
111年度聲字第3197號
聲  請  人  臺灣臺中地方檢察署檢察官
受  刑  人  高敏華



上列聲請人因受刑人數罪併罰有二裁判以上，聲請定其應執行之
刑（111年度執字第11595號、111年度執聲字第2379號），本院
裁定如下：
    主    文
高敏華所犯如附表所示之罪，所處如附表所載之刑，應執行拘役
捌拾日，如易科罰金，以新臺幣壹仟元折算壹日。
    理    由
一、本件聲請意旨略以：受刑人高敏華犯數罪，先後經判決確定
    如附表，應依刑法第53條、第51條第6款規定，定其應執行
    之刑。爰依刑事訴訟法第477條第1項聲請裁定，並請依刑法
    第41條第1項諭知易科罰金折算標準等語。
二、按裁判確定前犯數罪者，併合處罰之；數罪併罰，有二裁判
    以上者，依刑法第51條之規定，定其應執行之刑；數罪併罰
    ，宣告多數拘役者，於各刑中之最長期以上，各刑合併之刑
    期以下，定其刑期，但不得逾120日，刑法第50條第1項前段
    、第53條、第51條第6款分別定有明文。又依刑法第53條及
    第54條應依刑法第51條第5款至第7款之規定，定其應執行刑
    者，由該案犯罪事實最後判決之法院之檢察官，聲請該法院
    裁定之，刑事訴訟法第477條第1項亦有明文規定。另法律上
    屬於自由裁量事項，尚非概無法律性之拘束，在法律上有其
    外部界限及內部界限。前者法律之具體規定，使法院得以具
    體選擇為適當裁判，此為自由裁量之外部界限。後者法院為
    自由裁量時，應考量法律之目的，法律秩序之理念所在，此
    為自由裁量之內部界限。法院為裁判時，二者均不得有所踰
    越。在數罪併罰而有二裁判以上，應定其應執行刑之案件，
    法院所為刑之酌定，固屬自由裁量事項，然對於法律之內、
    外部界限，仍均應受其拘束（最高法院91年度台非字第32號
    判決、92年度台非字第187號判決意旨參照）。
三、經查，受刑人高敏華所犯如附表所示之罪，業經本院先後判
    處如附表所載之刑，並於如附表所示之日期分別確定在案，
    有臺灣高等法院被告前案紀錄表及各該刑事判決在卷可稽。
    茲檢察官聲請定其應執行之刑，本院審核受刑人所犯如附表
    所示之罪，均係於附表編號1所示之罪判決確定前為之，從
    而，檢察官向犯罪事實最後判決之法院即本院聲請定其應執
    行之刑，本院審核認為正當，應定其應執行之刑。復依上開
    說明，本院定其應執行刑，不得逾越刑法第51條第6款所定
    法律之外部界限，亦應受內部界限之拘束。準此，本院審酌
    受刑人所犯如附表所示各罪之犯罪類型及刑法第51條數罪併
    罰定執行刑之立法所採之限制加重原則，兼衡以各罪之犯罪
    時間間隔、受刑人整體犯行之應罰適當性及所犯各罪對於社
    會之整體危害程度等情狀，定其應執行刑如主文所示，並諭
    知易科罰金之折算標準。
四、又按刑事訴訟法第221條規定「判決，除有特別規定外，應
    經當事人之言詞辯論為之」，此項言詞辯論，自為事實審法
    院所應踐行之程序；然同法第222條第1項規定「裁定因當庭
    之聲明而為之者，應經訴訟關係人之言詞陳述。」而法院受
    理檢察官定應執行刑之聲請，依刑事訴訟法第477條第1項之
    規定，本屬裁定，而非判決，雖為完足保障受刑人之訴訟上
    權益，參酌刑事訴訟法第222條第2項規定「為裁定前有必要
    時，得調查事實」。設若受理定應執行刑之法院認依卷內資
    料已足為定應執行刑之妥適裁量，因而認無再予受刑人或檢
    察官以言詞、書面或其他適當方式陳述意見機會之必要者，
    此乃法院定刑職權之裁量範圍，尚不得指摘為違法（最高法
    院111年度台抗字第393號裁定意旨參照）。本院審酌檢察官
    聲請定應執行之罪僅4罪，所處之刑均為拘役，且附表編號1
    至3所示之罪業經本院以111年度聲字第1896號裁定應執行拘
    役75日確定，故本件裁量空間有限，且案情尚屬單純，揆諸
    前揭最高法院刑事裁定意旨，認顯無再命受刑人陳述意見之
    必要，附此敘明。
五、依刑事訴訟法第477條第1項，刑法第50條第1項前段、第53
    條、第51條第6款、第41條第1項前段，裁定如主文。
中　　華　　民　　國　　111 　年　　10　　月　　19　　日
                  刑事第六庭    法  官  郭勁宏
以上正本證明與原本無異。
如不服本裁定，應於收受送達後5日內向本院提出抗告狀。（應
附繕本）
　　　　　　　　　　　　　      書記官  黃昱程
中　　華　　民　　國　　111 　年　　10　　月　　19　　日
附表：受刑人林俊男定應執行刑案件一覽表
編號        1       2 3 罪名  妨害名譽 妨害公務 傷害 宣告刑  拘役25日 拘役30日 拘役20日 拘役30日 犯罪日期  108年12月31日  110年2月23日  109年3月30日 偵查（自訴)機關年度案號  臺灣臺中地方檢察署109年度偵字第7118號 臺灣臺中地方檢察署110年度偵字第9839號 臺灣臺中地方檢察署109年度偵字第22236號 最  後事實審 法 院 臺灣臺中地方法院 臺灣臺中地方法院 臺灣臺中地方法院  案 號 109年度簡上字第531號 110年度易字第2087號 109年度簡上字第592號  判決 日期 110年9月29日 111年4月14日 111年4月6日 確  定判  決 法 院 臺灣臺中地方法院 臺灣臺中地方法院 臺灣臺中地方法院  案 號 109年度簡上字第531號 110年度易字第2087號 109年度簡上字第592號  判決確定 日期 110年9月29日 111年5月23日 111年4月6日 是否得易科罰金  是 是 是 備註  臺灣臺中地方檢察署111年度執字第2580號 (本件已執畢) 臺灣臺中地方檢察署111年度執字第6953號 臺灣臺中地方檢察署111年度執字第7069號(編號1至3已定刑75日) 

編號       4 罪名  竊盜 宣告刑  拘役10日 犯罪日期  110年3月26日  偵查（自訴)機關年度案號  臺灣臺中地方檢察署110年度偵字第28999號 最  後事實審 法 院 臺灣臺中地方法院  案 號 111年度中簡字第1693號  判決 日期 111年8月9日 確  定判  決 法 院 臺灣臺中地方法院  案 號 111年度中簡字第1693號  判決確定 日期 111年9月15日 是否得易科罰金  是 備註  臺灣臺中地方檢察署111年度執字第11595號